# 已完工设备材料有拆解用于别的项目，已经摊进去的工费怎么办？

提问人：azobi7 时间：2023-01-04 17:34:
陈版主，请教一下，我们公司有个设备已经完工入库，后由于特殊原因又拆除了，部分拆除的材料被领用到其他设备。想请问下，原本完工的设备已经摊进去的工费要如何处理？是增加原材料的价值吗？

回答人：chenyiwei
部分拆除的材料被领用到其他设备，这部分重新入库的原材料入账价值应为其原成本和可变现净值两者孰低。原本完工的设备已经摊进去的工费在拆除时作为损失确认，不应转入重新入库的原材料成本。

提问人：azobi7 时间：2023-01-09 13:14:
感谢陈版主，我在追问下，这块损失是确认营业外支出还是可以进管理费用？

回答人：chenyiwei
一般是营业外支出。